【裁判字號】    89,交簡上,23
【裁判日期】    890816
【裁判案由】    過失傷害
【裁判全文】
臺灣士林地方法院刑事判決                        八十九年度交簡上字第二三號
    上訴人即
    被    告  甲○○
右列上訴人因業務過失傷害案件，不服本院內湖簡易庭八十九年度湖交簡字第三三六
號中華民國八十九年四月十三日第一審判決（聲請案號：臺灣士林地方法院檢察署八
十九年度偵字第九五八號），提起上訴，本院管轄之第二審合議庭判決如左：
    主    文
原判決撤銷。
甲○○從事業務之人，因業務上之過失傷害人，處拘役伍拾日，如易科罰金以參佰元
折算壹日。緩刑貳年。
    事    實
一、甲○○為千鶴交通有限公司僱用之計程車司機，為從事駕駛業務之人，於民國八
    十八年十二月十七日晚間九時二十五分許，駕駛車牌號碼ＤＶ─七四五號營業小
    客車，沿臺北縣汐止市○○○路由汐止往臺北方向行駛，於行經該路段八十巷口
    附近時，明知其視力不佳，影響安全駕駛，不得駕車，且應注意行經無號誌之交
    岔路口，應減速慢行作隨時停車之準備，又應注意車前狀況，並隨時採取必要之
    安全措施；而依當時情形為有照明之夜間，該處復為無缺陷及障礙物之柏油路面
    ，視距良好，又無不能注意之情形，其竟疏於注意，貿然行駛，致不慎撞及適由
    丙○○所騎乘、暫停於該交岔路口以待左轉之腳踏車，使丙○○彈起後落在該計
    程車之引擎蓋上，撞破擋風玻璃後翻落於地，受有頭部外傷、臉部撕裂傷（自左
    側額頭至左臉頰長約十五公分，深及骨膜）等傷害。甲○○於車禍後留於現場，
    並向前往現場處理之警察報案自首，坦承肇事且接受偵訊裁判。
二、案經被害人丙○○及其父乙○○訴由臺北縣警察局汐止分局報請臺灣士林地方法
    院檢察署檢察官聲請簡易判決處刑。
    理    由
一、右揭事實，業據被告甲○○坦承不諱，核與被害人丙○○於警訊中所指訴之車禍
    發生情形大致相符，並有警製之交通事故調查報告表一份及現場照片四張在卷足
    稽，被害人丙○○因而受有前開傷害，亦有臺北榮民總醫院診斷證明書二份存卷
    可憑，被告自白顯與事實相符，應堪採信。按行經無號誌之交岔路口，應減速慢
    行，作隨時停車之準備；又汽車行駛時，駕駛人應注意車前狀況，並隨時採取必
    要之安全措施；而汽車駕駛人患病影響安全駕駛者，不得駕車，道路交通安全規
    則第九十三條第一項第四款、第九十四條第三項、第一百十四條第四款分別定有
    明文，並為一般駕駛人所應具備之交通常識，及其駕駛時應注意並能注意遵守之
    事項。被告為職業駕駛人，尤應注意前揭規定並遵守之，依事故發生當時為有照
    明之夜間，該處復無缺陷及障礙物之柏油路面，視距良好，又無不能注意之情形
    ，有前揭調查報告表足參，復查被告肇事之原因，迭據其自承：其視力有衰退現
    象，需要近距離才看得清楚，等到看到被害人時，已剎車不及等語（詳偵查卷第
    三頁背面、第十六頁背面、本院審理筆錄），顯見其視力狀況不良，已影響安全
    駕駛，加之事發當時為下雨之夜間，被告尤應注意路況，如確有視線不佳，應即
    停止駕駛，而非貿然前行，其竟疏於注意，於行經前開無號誌之交岔路口時，未
    能減速慢行，作隨時停車之準備，亦未注意車前狀況，隨時採取必要之安全措施
    ，以致肇事，使被害人受有上開傷害，被告應負過失責任甚明。且其過失行為與
    被害人之受傷結果間，具有相當因果關係。本件事證已臻明確，被告犯行堪予認
    定，應依法論科。
二、被告係千鶴交通有限公司僱用之司機，以駕駛計程車為業，為從事駕駛業務之人
    ，其於執行業務途中肇事致人成傷，核其所為，係犯刑法第二百八十四條第二項
    前段之從事業務之人，因業務上之過失傷害人罪。查被告於肇事後，在未被有偵
    查犯罪職權之公務員發覺前，即主動向前往現場處理之臺北縣警察局汐止分局交
    通分隊警員姚子賢報案自首，坦承其為肇事者並接受偵訊等情，有該分局八十九
    年六月二十日八九北警汐刑字第九三三四號函在卷可按，係對於未發覺之罪自首
    而願受裁判，應依自首規定減輕其刑。原審就被告業務過失傷害之犯行據以論罪
    科刑，固無不當，惟漏未審酌被告自首之情形，容有未洽。原判決既有前揭違誤
    之處，自應由本院予以撤銷改判。爰審酌被告素行良好，尚無前科，其明知視力
    衰退，猶以駕駛為業，有礙道路交通安全，實屬非當，惟其犯罪後尚能坦承犯行
    ，態度尚稱良好等一切情狀，量處如主文所示之刑，並諭知易科罰金之折算標準
    。末查被告前未曾受任何有期徒刑以上刑之宣告，此有臺灣高等法院被告全國前
    案紀錄表一份存卷可考，其因駕駛不慎致犯本罪，犯後已坦承犯行，尚知悔悟，
    且已與被害人達成和解，有和解書一份在卷可參，其經此偵、審之教訓，自當知
    所惕勉而無再犯之虞，本院綜核各情，認上開對被告所宣告之刑以暫不執行為適
    當，故併予宣告緩刑二年，以啟自新。
據上論斷，應依刑事訴訟法第四百五十五條之一第一項、第三項、第三百六十九條第
一項前段、第三百六十四條、第二百九十九條第一項前段，刑法第二百八十四條第二
項前段、第四十一條、第六十二條前段、第七十四條第一款，罰金罰鍰提高標準條例
第一條前段、第二條，判決如主文。
本案經檢察官何明楨到庭執行職務。
中     華     民     國     八 十 九     年     八     月     十 六     日
                                  臺灣士林地方法院交通法庭
                                      審判長法  官  林  清  吉
                                            法  官  蕭  錫  証
                                            法  官  彭  幸  鳴
右正本證明與原本無異。
本件不得上訴。
                                            書記官  郭  玲  華
中     華     民     國     八 十 九     年     八     月     十 六     日
附錄本案論罪科刑法條：
刑法第二百八十四條第二項
從事業務之人，因業務上之過失傷害人者，處一年以下有期徒刑、拘役或一千元以下
罰金。致重傷者，處三年以下有期徒刑、拘役或二千元以下罰金。


司法院資訊處製作；財團法人民間司法改革基金會備份。
